臺灣高等法院民事判決
                                    108年度重上字第302號
上  訴  人  力揚機電工程股份有限公司

法定代理人  楊宗    
訴訟代理人  秦玉坤律師
被  上訴人  智宇精密機電股份有限公司

法定代理人  王瑋婷  
訴訟代理人  陳業鑫律師
            劉庭伃律師
            游鎮瑋律師

上列當事人間請求給付工程款等事件，上訴人對於中華民國108
年2月21日臺灣臺北地方法院107年度建字第258號第一審判決提
起上訴，本院於109年3月18日言詞辯論終結，判決如下：
    主  文
原判決關於命上訴人給付逾新臺幣壹仟伍佰零壹萬陸仟參佰貳拾
壹元及如附表欄編號3至10所示利息部分，並該部分假執行之宣
告，暨除確定部分外之訴訟費用裁判均廢棄。
上開廢棄部分，被上訴人在第一審之訴及假執行之聲請均駁回。
其餘上訴駁回。
第一、二審訴訟費用，除確定部分外，由被上訴人負擔百分之八
，餘由上訴人負擔。
    事實及理由
一、被上訴人主張：兩造於民國（下同）104年11月7日、同年12
    月間先後簽立協議書各1份（下稱A、B協議書），上訴人將
    其向訴外人七星營造有限公司（下稱七星公司）承攬之「寶
    豐八德集合住宅（RA3）新建工程-水電工程」（下稱寶豐工
    程）及訴外人馥達建設股份有限公司（下稱馥達公司）承攬
    之「馥華城心新建工程-水電消防工程」（下稱馥華工程）
    ，轉包予伊繼續施作，並均約定該等工程之前及之後所生之
    權利義務均由伊概括承受，伊應負責該等工程案之修補、後
    續之執行及保固維護，上訴人則代為收受業主撥付之工程款
    項後如數給付予伊。伊已完成上開工程，業主並已撥付工程
    款、保留款予上訴人，詎上訴人迄未將寶豐工程之第1期工
    程款新臺幣（下同）91萬6,610元及保留款949萬4,888元、
    馥華工程之第7期工程款95萬7,967元及保留款497萬5,456元
    ，合計1,634萬4,921元（計算式：91萬6,610元+949萬4,888
    元+95萬7,967元+497萬5,456元=1,634萬4,921元）撥付予伊
    ，多次請求上訴人給付，均未獲置理。爰依兩造間承攬及A
    、B協議書約定之法律關係，請求上訴人給付伊1,634萬4,92
    1元，及如附表欄編號1至10所示利息（被上訴人逾上開部
    分之請求，經原審判決其敗訴，未據其聲明不服，已經確定
    ，非本件審理範圍）。
二、上訴人則以：伊原名「璟昌機電工業股份有限公司」（下稱
    璟昌公司），於106年8月25日更名為「力揚機電工程股份有
    限公司」。被上訴人公司之總經理王敏勳原為璟昌公司之總
    經理，且其子女共持有璟昌公司40%股權，王敏勳於107年7
    月14日設立被上訴人公司，並於同年月29日與代表持有璟昌
    公司60%股權之伊公司現在負責人楊宗訂立「璟昌交接事項
    」，約定104年間璟昌公司已承攬或進行中工程全部交由王
    敏勳完成，雙方再依股權比例分配盈餘，是被上訴人完成寶
    豐工程、馥華工程後，自應依璟昌交接事項分配60%利潤予
    伊，故伊自應付予被上訴人之寶豐工程第1期工款程、馥華
    工程第7期工程款中，扣減被上訴人應分配予伊之104年5月3
    1日結算利潤91萬6,610元、95萬7,967元，被上訴人不得再
    請求給付；又伊就寶豐工程，除代墊工程款29萬8,558元外
    ，並為被上訴人代墊132萬8,600元予下包商，被上訴人之請
    求金額應扣減132萬8,600元；再伊對被上訴人尚有2,946萬9
    ,752元之璟昌交接事項債權，自得以之與被上訴人本件請求
    為抵銷，抵銷後，被上訴人對伊已無債權等語，資為抗辯。
三、被上訴人於原審起訴聲明：㈠上訴人應給付被上訴人2,434萬
    8,729元，及自107年3月6日起至清償日止，按年息5%計算之
    利息。㈡願供擔保請准宣告假執行。上訴人於原審答辯聲明
    ：㈠被上訴人之訴及假執行之聲請均駁回。㈡如受不利判決，
    願供擔保請准宣告免為假執行。原審為被上訴人一部勝訴、
    一部敗訴之判決，即判命上訴人應給付被上訴人1,634萬4,9
    21元，及如附表欄編號1至10所示之利息，並就被上訴人上
    開勝訴部分為供擔保准、免假執行之宣告，且駁回被上訴人
    其餘請求及假執行之聲請。上訴人不服，提起上訴，於本院
    聲明：㈠原判決不利於上訴人部分廢棄。㈡上開廢棄部分，被
    上訴人在第一審之訴及假執行之聲請均駁回。被上訴人於本
    院答辯聲明：上訴駁回。
四、兩造不爭執事項（見本院卷第113頁之108年7月16日準備程
    序筆錄，並依判決格式增刪修改文句）：
　㈠上訴人於102年11月間與七星公司簽訂原證2所示寶豐工程之
    工程合約書（見原審卷第33至40頁），於103年8月9日與馥
    達公司簽訂原證1所示馥華工程之工程契約書（見原審卷第2
    3至31頁）。
　㈡兩造於104年11月17日、同年12月間分別簽立A協議書、B協議
    書（見原審卷第41、44頁）。
  ㈢寶豐工程款項之支付情形：
    1.上訴人收受七星公司所付第1期工程款後，曾以「結算利
      潤」名義先行扣留工程款91萬6,610元，未轉付予被上訴
      人（見原審卷第349頁）。
　　2.七星公司為給付保留款949萬4,888元，已交付面額9,348
      元、9,347元、473萬8,097元、473萬8,096元之支票各1紙
      予上訴人，上開支票均已兌現。
　　3.上訴人代墊工程款132萬8,600元、29萬8,558元，共162萬
      7,158元。
  ㈣馥華工程款項之支付情形：
    1.上訴人於收受馥達公司給付之第7期工程款後，轉交予被
      上訴人時，以「結算利潤」名義先行扣留其中95萬7,967
      元。
　　2.第27、28、29期保留款金額分別為162萬6,300元、197萬4
      ,406元、138萬元，合計未付之工程保留款總額為498萬0,
      706元。
五、被上訴人主張上訴人尚欠伊寶豐工程第1期工程款及保留款
    共1,041萬1,498元，馥華工程之第7期工程款及保留款共593
    萬3,423元，合計1,634萬4,921元，及如附表欄編號1至10
    所示之利息等情，上訴人固不否認有自應付予被上訴人之寶
    豐工程第1期工程款扣減91萬6,610元、馥華工程第7期工程
    款扣減95萬7,967元，及寶豐工程業主七星公司已返還保留
    款949萬4,888元予伊，另馥華工程業主馥達公司應返還保留
    款共498萬0,706元，經馥達公司扣減應由被上訴人負擔之代
    墊點工款5,250元後，馥達公司已返還保留款497萬5,456元
    予伊等情，固不爭執，惟否認應再給付該等款項予被上訴人
    ，並以前揭情詞置辯。是本件主要爭點為：㈠璟昌交接事項
    效力是否及於兩造？㈡上訴人辯稱伊自應付予被上訴人之寶
    豐工程第程第1期工程款及馥華工程第7期工程款分別扣減91
    萬6,610元、95萬7,967元，係用於清償被上訴人依璟昌交接
    事項應給付予伊同上金額之104年5月31日結算利潤分配，被
    上訴人不得再請求給付，是否可採？㈢上訴人辯稱就被上訴
    人請求之寶豐工程款項，應扣減伊為被上訴人代墊予下包商
    之工程款132萬8,600元，是否可採？㈣上訴人抗辯伊對被上
    訴人尚有2,946萬9,752元之璟昌交接事項債權，以之與被上
    訴人本件請求抵銷後，被上訴人已無債權，是否可採？本院
    判斷如下：
  ㈠璟昌交接事項效力否及於兩造？
　　⒈查兩造對於上訴人原名為璟昌公司，訴外人即被上訴人公
      司之總經理王敏勳原為璟昌公司之總經理，其子女持有璟
      昌公司40%股權，王敏勳並實際負責璟昌公司之經營，因
      王敏勳於104年7月21日另行設立被上訴人公司，並轉讓其
      子女股份予璟昌公司其他股東，故於同年月29日與代表持
      有璟昌公司60%股權之被上訴人公司現在負責人楊宗訂立
      「璟昌交接事項」，約定：「㈠文心信義、花蓮污水委託
      王董（按指王敏勳）結案，王董薪資由璟昌支付。㈡104年
      05月31日為止，6～8月三個管理部依股東比率。㈢舊工地由
      黃經理來執行，並結算後加減帳。註：加減帳：依104年0
      5月31日預估毛利有差之加減。㈣寶豐RA3、員山、馥華請
      於104年08月31日前換約完成。萬一不行再協商。㈤員工資
      遣費用依比率分攤。㈥104年08月31日以後管理部只付一個
      事務計價人員及王董薪水依股東比。㈦雙方股權移轉8月1
      日為基準日。㈧未來如有加減帳要給發票（未稅）。」等
      語，並經王敏勳、楊宗簽名並寫簽立日期「7/29」等情，
      為兩造所不爭執，並有璟昌交接事項在卷可證（見原審卷
      第207頁）。
　　⒉上訴人辯稱兩造已經概括承受璟昌交接事項約定之權利義
      務，璟昌交接事項效力及於兩造云云，為被上訴人否認，
      並主張璟昌交接事項僅為王敏勳個人與楊宗個人所為協議
      ，與兩造無關等語。經查，璟昌交接事項上並無兩造公司
      之簽名用印，且王敏勳、楊宗於璟昌交接事項簽名時，亦
      未表明其等分別代理被上訴人、上訴人之意旨，自難逕認
      其等以個人名義所簽璟昌交接事項效力及於兩造公司。又
      璟昌交接事項第4項係約定：「寶豐RA3、員山、馥華請於
      104年8月31日前換約完成，萬一不行再協商」等語，參以
      依兩造嗣於104年11月17日、同年12月間簽立A、B協議書
      ，內容均載明因寶豐工程、馥華工程之業主七星公司、馥
      達公司不同意上訴人將該等工程之權利義務全部轉讓被上
      訴人承受，經上訴人協助後，始獲業主七星公司、馥達公
      司同意，在不變更該等工程原承攬廠商為原則，由上訴人
      將該等工程轉包予被上訴人繼續執行之意旨等情（見原審
      卷第41、44頁），足認璟昌交接事項有關王敏勳、楊宗就
      寶豐工程、馥華工程所為換約約定，應僅為預約，而非本
      約，經其等協商及徵得業主同意後，才安排由被上訴人公
      司與上訴人公司另簽立屬本約之A、B協議書，由上訴人公
      司將該等工程轉包與被上訴人公司繼續施作，並非兩造概
      括承受璟昌交接事項約定事項。參以璟昌交接事項第7項
      約定「雙方股權移轉8月1日為基準日」等語，而兩造自承
      並非彼此公司之法人股東，益徵璟昌交接事項與王敏勳、
      楊宗個人有關外，至多應僅係王敏勳、楊宗就各自所代表
      璟昌公司40%、60%股權股東所為之約定，實與兩造無關。
      是上訴人辯稱由兩造簽立A、B協議書，被上訴人概括承受
      寶豐工程、馥華工程，可見兩造亦已概括承受璟昌交接事
      項約定之權利義務，璟昌交接事項效力及於兩造云云，不
      足採信。
　㈡上訴人辯稱其自應付予被上訴人之寶豐工程第1期工程款、馥
    華工程第7期工程款中分別扣減91萬6,610元、95萬7,967元
    ，用於清償被上訴人依璟昌交接事項應給付予伊同上金額之
    104年5月31日結算利潤分配，被上訴人不得再請求給付，是
    否可採？
　　⒈查A、B協議書均約定：「茲因甲（即上訴人）、乙（即被
      上訴人）雙方間有重新規劃及股權轉讓等相關事宜，坐落
      …工程，甲、乙雙方原同意全部轉讓乙方，並由乙方對上
      、下完成本工程及合約等相關轉讓事宜，但未成就，惟後
      經甲方協助後，始獲關係人（即七星公司、馥達公司）…
      同意，在不變更原承攬廠商為原則，由甲方轉包乙方繼續
      執行本案，因此，在甲、乙方當事人據此協商同意後，訂
      立本協議書約定下列條款，以資遵守：甲、乙雙方同意
      自訂立本協議書之日起，將其因本工程之前或之後所生之
      權利義務，如本工程之前的修補、後續的執行及保固維護
      等，概括的由乙方承受履行。甲方僅代乙方對本工程所
      有款項之收付，不負其他責任，甲方如因此致受任何損失
      ，包括但不限於甲方因此增加之費用、成本、稅負及其他
      ，或是因稅捐機關稽徵所致之損害等，均應由乙方負起全
      責。…」（見原審卷第41、44頁）。是依上開約定，被上
      訴人須負責完成寶豐、馥華工程原合約之後續所有承攬工
      作，及之前上訴人已施作或之後被上訴人所施作工程之所
      有瑕疵修補、保固、維護等相關責任；上訴人僅負有向業
      主申領工程款，並於領得後將之如數給付被上訴人之義務
      。
　　⒉而如上開㈠所述，璟昌交接事項應僅為王敏勳、楊宗等2人
      間就其等個人及各自所代表持有璟昌公司40%、60%股權股
      東間之約定，效力不及於兩造，參以上訴人辯稱璟昌交接
      事項第3項約定：「舊工地由黃經理來執行，並結算後加
      減帳。註：加減帳：依104年05月31日預估毛利有差之加
      減。」等語，而上訴人辯稱依該約定，其可分得楊宗所代
      表持有璟昌公司60%股權之股東可獲得之寶豐、馥華工程
      之利潤分配分別為91萬6,610元、95萬7,967元云云，足認
      上訴人實係誤將楊宗所代表持有璟昌公司60%股權股東之
      結算利潤分配權利，充作上訴人之權利，對被上訴人予以
      行使，然被上訴人並非璟昌交接事項之當事人，是上訴人
      辯稱依璟昌交接事項第3項約定，將應付予被上訴人之寶
      豐工程第1期工程款、馥華工程第7期工程款分別扣減91萬
      6,610元、95萬7,967元，用於清償被上訴人依璟昌交接事
      項應給付予伊之104年5月31日結算利潤分配云云，無足採
      信，堪認上訴人自上開寶豐、馥華公司之工程款扣減上開
      金額，均屬無據。
    ⒊上訴人雖辯稱被上訴人已同意其扣留該等款項，否則豈會
      開立同其扣減後金額之統一發票向其請款云云，固據其提
      出付款申請單、統一發票為證（見原審卷第67、75頁及本
      院卷第71至75頁），然為被上訴人否認，主張其員工盧孟
      晴已於上開付款申請單上記載「有爭議」之字樣，復於10
      6年11月3日發函請求上訴人給付乙節，業據被上訴人提出
      聯繫單為證（見原審卷第317頁），且查上開付款申請單
      上確有記載「有爭議」等字，堪認被上訴人並未同意上訴
      人扣減結算利潤分配，況璟昌交接事項之當事人為王敏勳
      及楊宗各自所代表璟昌公司股權，上訴人對於被上訴人並
      無結算利潤分配請求權，尚難因上訴人當時僅同意給付扣
      減後金額予被上訴人，被上訴人因而開立同額發票予上訴
      人，俾先取得部分工程款支應所需，以利工程繼續進行，
      即逕認被上訴人已同意上訴人扣減上開利潤分配金額，是
      上訴人此部分所辯，仍無足採。
　　⒋綜上，上訴人確尚積欠被上訴人上開工程款項未給付，故
      被上訴人主張上訴人尚積欠伊寶豐工程第1期工程款91萬6
      ,610元及馥華工程第7期工程款95萬7,967元乙節，應可採
      信。
　㈢上訴人辯稱就被上訴人請求之寶豐工程款項，應扣減伊為被
    上訴人代墊予下包商之工程款132萬8,600元，是否可採？
　　上訴人辯稱就寶豐工程款項，除原審所辯已代墊工程款29萬
    8,558元，經業主七星公司於保留款扣減，被上訴人不得請
    求其給付外，其另為被上訴人代墊工程款132萬8,600元予下
    包商乙節，業據上訴人提出工程估驗計價單為證（見原審卷
    第227、231、235、239頁），且為被上訴人所不爭執（見原
    審卷第302頁，本院卷第92、102頁），是上訴人辯稱被上訴
    人所得請求之寶豐工程款項應扣減132萬8,600元乙節，為可
    採信，從而被上訴人請求上訴人給付之寶豐工程款項應扣減
    132萬8,600元。
　㈣上訴人抗辯伊對被上訴人尚有2,946萬9,752元之璟昌交接事
    項債權，以之與被上訴人本件請求抵銷後，被上訴人已無債
    權，是否可採？
    ⒈經查寶豐工程已全部完工，為兩造所不爭執，而就系爭工
      程保留款共949萬4,888元部分，業主七星公司業已交付面
      額分別為9,348元、9,347元、473萬8,097元、473萬8,096
      元，並指明受款人為上訴人、發票日分別為107年5月25日
      、107年6月25日、107年11月25日、107年12月25日，且均
      載明「禁止背書轉讓」之支票各1紙予上訴人，經上訴人
      提示均兌現等情，有上開支票在卷可證，並為兩造所不爭
      執（見原審卷第223至225頁、第602頁）。上訴人既已向
      業主七星公司領得上開保留款，自應依A協議書之約定給
      付上開金額保留款予被上訴人。而承上所述，被上訴人請
      求之寶豐工程款項尚應扣減上訴人為其代墊予下包商之13
      2萬8,600元，又上訴人應給付予被上訴人之寶豐工程款保
      留款，分別係經業主七星公司於107年5月25日給付9,348
      元、同年6月25日給付9,347元、同年11月25日給付473萬8
      ,097元及同年12月25日給付473萬8,096元予上訴人，已如
      前述，參以兩造並未約定扣減順序，參照民法第322條規
      定，上訴人應給付被上訴人之上開4筆保留款，經上訴人
      扣減其為被上訴人代墊予小包商之工程款9,348元、9,347
      元及130萬9,905元 （計算式：132萬8,600元-9,348元-9,
      347元=130萬9,905元），共132萬8,600元後，被上訴人依
      A協議書約定之法律關係，尚得請求上訴人給付之寶豐工
      程保留款餘額為816萬6,288元【計算式：（473萬8,097元
      -130萬9,905元)+473萬8,096元=342萬8,192元（即附表
      欄編號3所示應計息本金）+473萬8,096元=816萬6,288元
      】。
    ⒉又馥華工程已全部完工，且第27、28、29期之保留款金額
      分別為162萬6,300元、197萬4,406元、138萬元，共498萬
      0,706元，經業主馥達公司扣減應由被上訴人負擔之代墊
      點工款5,250元後，均已全額給付上訴人等情，有馥達公
      司107年10月23日馥達（財）字第107102301號函在卷可證
      （見原審卷第369頁），並為兩造所不爭執。上訴人既已
      向業主馥達公司領取上開剩餘保留款，則被上訴人依據B
      協議書約定，請求上訴人給付上開經馥達公司扣減代墊點
      工款後之保留款餘額共497萬5,456元（計算式：498萬0,7
      06元-5,250元=497萬5,456元），亦屬有據。
    ⒊雖上訴人抗辯伊對被上訴人公司尚有2,946萬9,752元之璟
      昌交接事項債權，以之與被上訴人本件請求為抵銷後，被
      上訴人不得請求伊再為給付云云，為被上訴人否認，且按
      二人互負債務，而其給付種類相同，並均屆清償期者，各
      得以其債務，與他方之債務，互為抵銷，民法第334條第1
      項定有明文，是依上開規定，得供債務人抵銷之債權，以
      債務人對於自己債權人之債權為限。而璟昌交接事項之契
      約當事人為王敏勳及楊宗各自所代表持有璟昌公司40%、6
      0%股權之股東，已如前述，與A、B協議書之當事人為兩造
      並不相同，上訴人自不能以楊宗所代表持有璟昌公司60%
      股權股東對於王敏勳所代表持有璟昌公司40%股權股東之
      債權，與本件被上訴人對於上訴人之上開債權互為抵銷，
      是上訴人此部分所辯，亦不能採。
  ㈤綜上，被上訴人依A、B協議書約定，請求上訴人給付寶豐工
    程之工程款、保留款共908萬2,898元（計算式：第1期尚欠
    工程款91萬6,610元+保留款餘額816萬6,288元=908萬2,898
    元），及馥華工程之工程款、保留款共593萬3,423元（計算
    式：第7期尚欠工程款95萬7,967元+保留款餘額497萬5,456
    元=593萬3,423元），合計1,501萬6,321元（計算式：908萬
    2,898元+593萬3,423元=1,501萬6,321元）部分，為有理由
    ；逾此範圍之請求，則屬無據，應予駁回。
六、按給付無確定期限者，債務人於債權人得請求給付時，經其
    催告而未為給付，自受催告時起，負遲延責任。其經債權人
    起訴而送達訴狀，或依督程序送達支付命令，或為其他相類
    之行為者，與催告有同一之效力。遲延之債務以支付金錢為
    標的者，債權人得請求依法定利率計算之遲延利息，民法第
    229條第2項、第233條第1項分別定有明文。查上訴人於107
    年3月5日前即已收受業主所付如附表編號5至7、10所示應交
    付予被上訴人之寶豐工程分第1期工程款及馥華工程保留款
    、第7期工程款，而上訴人係於107年3月5日收到被上訴人於
    同年月2日所發催告函，是被上訴人就此部分請求上訴人給
    付如附表欄編號5至7、10所示金額，自107年3月6日起算之
    法定遲延利息，核屬有據，應予准許。另就附表欄編號3、
    4、8、9所示業主所付應交予被上訴人之保留款餘額，上訴
    人係於各該編號所示利息起算日前1日收到，亦為兩造所不
    爭執，是被上訴人請求上訴人就欄所示金額給付如附表編
    號3、4、8、9「得請求之利息欄」所示遲延利息，亦屬有據
    ，應予准許。至附表欄編號1、2所示金額9,348元、9,347
    元，及編號3所示金額473萬8,097元中之130萬9,905元，合
    計132萬8,600元部分，則已經上訴人扣減其為被上訴人之代
    墊之同額工程款而消滅，已如前述，被上訴人既無該等債權
    ，就該部分請求加計遲延利息，自亦屬無據。
七、綜上所述，被上訴人依承攬及A、B協議書約定之法律關係，
    請求上訴人給付1,501萬6,321元及如附表欄之編號3至10所
    示之利息，自屬正當，應予准許；逾此部分之請求，為無理
    由，應予駁回。從而原審就超過上開應予准許部分，為上訴
    人敗訴之判決，自有未洽，上訴意旨指摘原判決此部分不當
    ，求予廢棄改判，為有理由，爰由本院廢棄改判如主文第二
    項所示。至於上開應准許部分，原審為上訴人敗訴之判決，
    並無不合。上訴人仍執陳詞，指摘原判決此部分不當，求予
    廢棄改判，為無理由，應駁回其上訴。
八、本件事證已臻明確，兩造其餘之攻擊或防禦方法及所用之證
    據，經本院斟酌後，認為均不足以影響本判決之結果，爰不
    逐一論列，附此敘明。
九、據上論結，本件上訴為一部有理由，一部無理由，依民事訴
    訟法第450條、第449條第1項、第79條，判決如主文。
中　　華　　民　　國　　109 　年　　4 　　月　　8 　　日
                  民事第十九庭 
                      審判長法  官  魏麗娟
                            法  官  游悅晨
                            法  官  陳慧萍
正本係照原本作成。
被上訴人不得上訴。
上訴人如不服本判決，應於收受送達後20日內向本院提出上訴書
狀，其未表明上訴理由者，應於提出上訴後20日內向本院補提理
由書狀（均須按他造當事人之人數附繕本）上訴時應提出委任律
師或具有律師資格之人之委任狀；委任有律師資格者，另應附具
律師資格證書及釋明委任人與受任人有民事訴訟法第466 條之1
第1項但書或第2項（詳附註）所定關係之釋明文書影本。如委任
律師提起上訴者，應一併繳納上訴審裁判費。
中　　華　　民　　國　　109 　年　　4 　　月　　8 　　日

　　　　　　　　　　　　  　書記官  任正人
附註：
民事訴訟法第466條之1（第1項、第2項）：
對於第二審判決上訴，上訴人應委任律師為訴訟代理人。但上訴
人或其法定代理人具有律師資格者，不在此限。
上訴人之配偶、三親等內之血親、二親等內之姻親，或上訴人為
法人、中央或地方機關時，其所屬專任人員具有律師資格並經法
院認為適當者，亦得為第三審訴訟代理人。
附表：
編號 被上訴人請求上訴人給付之金額本息    本院認定被上訴人得請求之金額本息     應計息本金（新臺幣，下同） 得請求之利息   應計息本金 得請求之利息     利息起算日（民國，下同） 利息 末日 年利率  利息起算日 利息 末日 年利率 1      9,348元 107年 5月29日 清償日 5% ×       × × × 2      9,347元  107年 6月27日 清償日 5% ×       × × × 3 473萬8,097元 107年11月28日 清償日 5% 342萬8,192元 107年11月28日 清償日 5% 4 473萬8,096元 107年12月27日 清償日 5% 473萬8,096元 107年12月27日 清償日 5% 5 91萬6,610元  107年 3月 6日 清償日 5% 91萬6,610元 107年 3月 6日 清償日 5% 6 162萬6,300元 107年 3月 6日 清償日 5% 162萬6,300元 107年 3月 6日 清償日 5% 7 197萬4,406元 107年 3月 6日 清償日 5% 197萬4,406元 107年 3月 6日 清償日 5% 8 68萬7,375元 107年10月12日 清償日 5% 68萬7,375元 107年10月12日 清償日 5% 9 68萬7,375元 107年12月11日 清償日 5% 68萬7,375元 107年12月11日 清償日 5% 10 95萬7,967元 107年 3月 6日 清償日 5% 95萬7,967元 107年 3月 6日 清償日 5% 合計 1,634萬4,921元    1,501萬6,321元